

'Een nieuwsgierige 24 jarige creatieve duizendpoot, uit Loosdrecht.'

Begonnen op het Nimeto en mij ontwikkeld tot Grafisch Vormgever en mij daarna gespecialiseerd als UX Designer aan de HVA. Ik ben klaar om die stap te zetten en mijn opgedane kennis en ervaring toe te passen in het werkveld!

Ik vind het belangrijk om te ontwerpen vanuit research en een design neer te zetten dat aansluit op de wensen van de gebruiker.

Met het doel om een digitaal product neer te zetten, dat van waarde is in de ontwikkeling van onze maatschappij.

TALEN

- Nederlands
- Engels

R CARMEN ROZENDAAL UX DESIGNER

% 0620060575

- carmenrozendaal@hotmail.com
- https://carmenrozendaal.github.io

OPLEIDINGEN



2019 - 2023

Hogeschool van Amsterdam

Bachelor of Applied Science Communication & Multimedia Design



2015 - 2019

Nimeto Utrecht

Ruimtelijke Vormgeving MBO Niveau 4



2011 - 2015

De Savornin Lohman - Hilversum

VMBO-TL

TOOLSPAKKET

- Figma / Sketch / Adobe XD
- ✓ Indesign, Illustrator, Photoshop
- ✓ Google Drive
- ✓ After Effects / Animate
- ✓ Miro, Trello
- ✓ Slack, Teams
- ✓ Visual Studio Code / Github

WERKERVARING



2022 - 2023 / Gravity - Amersfoort

UX Design Stagiair

(Flowcharts, webdesign, UX research)



2021 / Yard Digital Agency - Utrecht

UX Design Stagiair + Leerwerk-traject

(UX research, webdesign, usability tests)



2020 - 2021

Restaurant op Sypesteyn

Medewerker bediening



2018 - 2019 / Admore - Amsterdam

Graphic Design Stagiair

(Branding, website, online promotion)



2018 - 2019

Kwantum Hilversum

Medewerker service-balie & Caissière



2017 / Studio Jan de Boer - Amsterdam

Graphic Design Stagiair

(Bookcovers, promotion items)



2015 - 2018

Boni supermarkt Loosdrecht

Vakkenvuller, Caissière, Postkantoor